【裁判字號】    95,訴,1572
【裁判日期】    950609
【裁判案由】    毒品危害防制條例
【裁判全文】
臺灣高雄地方法院刑事判決              95年度訴字第1572號
公  訴  人  臺灣高雄地方法院檢察署檢察官
被      告  乙○○
                    (另案在監.
上列被告因違反毒品危害防制條例案件，經檢察官提起公訴（94
年度毒偵字第2991號），及移送併辦 (95年毒偵字第3765號、95
年毒偵字第3963號)， 本院合議庭裁定由受命法官獨任進行簡式
審判程序，判決如下：
    主  文
乙○○連續施用第一級毒品，累犯，處有期徒刑拾月。扣案均含
海洛因殘渣之夾鏈袋拾柒個、塑膠製鏟子貳支、注射針筒肆拾陸
支、均沒收銷燬之。扣案之橡皮管參條，均沒收之。
    事  實
一、乙○○前因施用毒品案件，經本院以91年度毒聲字第5864號
    裁定送觀察、勒戒後，因認有繼續施用毒品之傾向，經本院
    以91年度毒聲字第8232號裁定送強制戒治，嗣因無繼續執行
    強制戒治之必要，經本院以92年度毒聲字第4296號裁定停止
    戒治，所餘戒治期間交付保護管束，於92年12月23日因保護
    管束期滿，強制戒治視為執行完畢，並經臺灣高雄地方法院
    檢察署檢察官以93年度戒毒偵字第111 號案件為不起訴處分
    確定。詎其仍不知戒絕毒癮，明知海洛因經公告列為毒品危
    害防制條例第2 條第2 項第1 款之第1 級毒品，不得非法持
    有、施用，復基於施用第1 級毒品海洛因之犯意，於強制戒
    治執行完畢釋放後5 年內，自95年2 月9 日上午10時許至同
    年3 月7 日早上9 時左右，在其高雄市前金區○○○路322
    號3 樓之6 住處，以將海洛因摻入針筒內注射方式，施用第
    1 級毒品海洛因多次。而先於同年月16日14時50分許，在高
    雄市前鎮區○○○路286 號前，為警當場臨檢查獲，並扣得
    其所有均含海洛因殘渣之夾鏈袋17個，塑膠製鏟子2 支、注
    射針筒46支，及其所有供其施用海洛因注射用未含海洛因殘
    渣之橡皮管3 條等物，同時扣得非其所有，與本件犯罪無關
    ，惟殘留甲基安非他命之殘渣夾鏈袋1 個。再於同年月10日
     ( 併 辦意旨書誤載為9 日)16 時30分，在高雄市苓雅區○
    ○○路中正體育場旁為警查獲。又於95年3 月7 日15時30分
    許，在高雄市○○區○○路與福德路口為警查獲，以上三次
    查獲，均經採集尿液送驗後因呈嗎啡陽性反應，而悉上情。
二、案經高雄市政府警察局新興分局報請臺灣高雄地方法院檢察
    署檢察官偵查起訴，及同市警察局、暨同市苓雅分局分別報
    請或報告同院同署檢察官偵查後移送併辦。
    理  由
一、按本件被告乙○○所犯係死刑、無期徒刑、最輕本刑為3 年
    以上有期徒刑以外之罪，其於準備程序就前揭被訴事實為有
    罪之陳述，經受命法官告知簡式審判程序之旨，並聽取其與
    公訴人之意見後，本院認無不得或不宜改依簡式審判程序進
    行之處，爰依刑事訴訟法第273 條之1 第1 項、第284 條之
    1 ，裁定由受命法官獨任進行簡式審判程序，合先敘明。
二、訊據被告乙○○對於上揭時、地，以上述方式施用第1 級毒
    品海洛因之事實坦承不諱，且查：
  (一)被告先後3 次為警查獲時，所採集之尿液，經送驗結果，確
    呈嗎啡命陽性反應，有高雄市立凱旋醫院濫用藥物尿液檢驗
    報告暨尿液送驗登記代碼對照表各3 份附卷可稽。此外，扣
    案為被告所有之夾鏈袋17個，塑膠製鏟子2 支、注射針筒46
    支，經送檢驗結果，均含海洛因嗎啡陽性反應，有各該檢驗
    報告各1 份在卷可稽 (見本院卷第29頁、33-36 頁)， 是被
    告前揭自白與事實相符，應堪採信，從而，被告施用第1 級
    毒品海洛因1 次之犯行，堪可認定。
  (二)被告前因施用毒品案件，經本院以91年度毒聲字第5864號裁
    定送觀察、勒戒後，因認有繼續施用毒品之傾向，復經本院
    以91年度毒聲字第8232號裁定送強制戒治，嗣因無繼續執行
    強制戒治之必要，經本院以92年度毒聲字第4296號裁定停止
    戒治，所餘戒治期間交付保護管束，於92年12月23日因保護
    管束期滿，強制戒治視為執行完畢等情，有臺灣高等法院被
    告前案紀錄表1 份在卷足參，其於前案強制戒治執行完畢釋
    放後，5 年內再犯本件施用毒品罪之事實，事證明確，核符
    毒品危害防制條例第23條第2 項規定，依法應予論科。
三、查海洛因係毒品危害防制條例第2 條第2 項所稱之第1 級毒
    品，不得非法持有、施用。核被告所為，係犯毒品危害防制
    條例第10條第1 項之施用第1 級毒品罪。其施用第1 級毒品
    海洛因前，持有海洛因之低度行為，應為施用之高度行為所
    吸收，不另論罪。被告多次施用第一級毒品犯行，時間緊接
    、手法相同，顯係觸犯構成要件相同之罪，為連續犯，應依
    刑法第56條之規定，論以一罪，並加重其刑。再移送併辦部
    分 (即被告於95年2 月10日及同年3 月7 日各施用海洛因1
    次部分)， 與起訴所指連續施用海洛因部分(即被告自95年2
    月9 日至同年月16日連續施用海洛因部分)， 有連續犯之裁
    判上一罪關係，為起訴效力範圍所及，本院自應併予審理。
    被告前於87年間，因偽造文書、竊盜等案件，經本院以87年
    度易字第4802號判決判處有期徒刑3 年6 月確定，復於同年
    間因妨害兵役案件，經本院以87年度雄簡字第703 號判決判
    處拘役70日確定，上開二案接續執行，於90年5 月21日因縮
    短刑期假釋出監，所餘期間並交付保護管束，嗣於91年間因
    犯毒品案件，經本院以91年度易字第3133號判決判處有期徒
    刑6 月確定，並撤銷假釋入監執行殘刑及接續執行上開毒品
    案件徒刑，甫於94年3 月28日縮短刑期執行完畢等事實，有
    臺灣高等法院被告前案紀錄表1 份附卷可參，其受有期徒刑
    之執行完畢，5 年以內再犯本件有期徒刑以上之罪，為累犯
    ，應依刑法第47條加重其刑，並依法遞加之。爰審酌被告前
    因施用毒品案件經強制戒治執行完畢釋放後，仍未能徹底戒
    絕毒品，復犯本案施用毒品罪，顯見其無戒毒悔改之意，惟
    念其施用毒品之次數、施用毒品乃自戕一己之身體健康，尚
    未對他人造成危害，且犯後已坦承犯行，態度尚可等一切情
    狀，量處如主文所示之刑，以資懲戒。
四、按查獲之第一、二級毒品及專供製造或施用第一、二級毒品
    之器具，不問屬於犯人與否，均沒收銷燬之，毒品危害防制
    條例第18條第1 項前段定有明文。又扣案均含海洛因殘渣之
    夾鏈袋17個，塑膠製鏟子2 支、注射針筒46支，為被告所有
    供其施用海洛因之所用，業據其供明在卷，且有各該檢驗報
    告各1 紙供核，依前揭規定，不問屬於犯人與否，均沒收銷
    燬之。再扣案之橡皮管3 條，經檢驗結果，呈陰性反應，有
    檢驗報告1 紙可證 (見本院卷第30-32 頁)， 然既係供其所
    有供施用海洛因所用 (見警卷第2 頁及扣押物回目錄表)，
    爰依刑法第38條第1 項第2 款規定，宣告沒收之。又扣案之
    殘渣袋1 個，經送驗結果，含甲基安非他命陽性反應，然並
    非被告所有，亦與被告施用海洛因無關，業據其供陳明確 (
    見本院卷第52頁)， 檢察官雖聲請沒收，然未舉證證明該殘
    渣袋係被告所有，或與本件犯罪有關，爰不為沒收之宣告。
五、末按，裁判上一罪之案件，其既判力之時點，應以最後審理
    事實法院宣示判決之日為判斷之標準。連續犯為裁判上一罪
    ，倘其中之一部事實，已經法院為實體上有罪判決確定者，
    其既判力之範圍即及於最後審理事實法院宣示判決前之全部
    事實（最高法院93年度台上字第2789號判決意旨參照），是
    以若在最後審理事實之法院宣判後，始行發生之事實，既非
    該法院所得審判，即為該案判決既判力所不及。查被告前因
    連續施用第一級毒品海洛因，經本院以94年度訴字第3931號
    判決判處有期徒刑8 月確定，而上開判決係於95年1 月26日
    宣示。是以本件被告前揭連續施用第一級毒品之犯行，自非
    上開判決既判力所及，本院自得加以審理，併此敘明。
六、至公訴意旨所指被告犯罪之時間、地點、次數、方法，或記
    載不明，或係有誤，均更正、補充如事實欄所示。另起訴書
    所載沒收物之名稱與檢驗報告記載之名稱，亦有部分出入，
    均以事實欄所示之名稱為準。
據上論斷，應依刑事訴訟法第273 條之1 第1 項、第299 條第1
項前段，毒品危害防制條例第10條第1 項、第18條第1 項前段，
刑法第11條、第56條、第47條、第38條第1 項第2 款，判決如主
文。
本案經檢察官甲○○到庭執行職務
中    華    民    國    95    年    6    月    9    日
                  刑事第十三庭    法  官  張金柱
以上正本證明與原本無異。
如不服本判決，應於收受送達後10日內向本院提出上訴書狀。
（須附繕本）
中    華    民    國    95    年    6     月    14    日
                                  書記官  蘇  豫
附錄本案論罪科刑法條：
毒品危害防制條例第10條第1項
施用第一級毒品者，處6月以上5年以下有期徒刑。


司法院資訊處製作；財團法人民間司法改革基金會備份。
